

KARINE BAUCH

PROFIL PERSONNEL

Après 6 mois intensifs à l'école O'clock pour devenir Développeuse web et web mobile, je souhaite continuer à me former tout en acquérant de l'expérience, c'est pourquoi j'ai décidé de faire la formation de Concepteur développeur d'application, toujours avec l'école O'clock.

LOCALISATION

Région d'Aix-en-Provence ou Full remote

SKILLS

HTML/CSS - JS - NODEJS - POSTGRESQL POO - API REST - REACT (en cours) Méthode Agile - Git/GitHub - Environnement Linux/Mac - UX - UI - Maquettage

Humble - À l'écoute - Observatrice - Assurée Autonome - Multitâche - Tenace - Fiable Enthousiaste - Bienveillante

Anglais : Lecture de documentation technique, niveau intermédiaire à l'écrit, niveau standard à l'oral.

CONTACT

@ karine.bauch.web@gmail.com

06 60 09 91 38

Karine-Bauch

in www.linkedin.com/in/karine-bauch

karine-bauch.github.io

DÉVELOPPEUSE WEB FULLSTACK JUNIOR

EN ALTERNANCI

Alternance avec l'école O'clock - de Juin 2022 à Octobre 2023 - 800h de formation Rythme : 1 semaine en formation / 2 semaines en entreprise au début, puis 1 semaine / 3 semaines, et 100% en entreprise les derniers mois. Prime de 8000€.

FORMATION

DÉVELOPPEUSE WEB FULLSTACK JAVASCRIPT

École O'clock | Septembre 2021 - Mars 2022

800h

Socle: 4 mois pour acquérir les bases du développement web (HTML, CSS, JS, NODEJS, PostgreSQL)

Spécialisation : 1 mois de spécialisation Data/API, pour approfondir le back-end et découvrir de nouvelles notions

Apothéose : 1 mois pour réaliser un projet en groupe de 4 à 5 développeurs, du cahier des charges à la mise en production, en passant par la conception, le versioning, etc...

CHEF DE PROJET MULTIMÉDIA

Visiplus Academy | Juillet 2017 - Septembre 2018

Maîtriser les enjeux du Web Marketing moderne, gérer la e-réputation, acquérir du trafic, convertir, acquérir et maitriser les bases techniques du web.

GRAPHISTE ET METTEUR EN PAGE

ADF Manosque | Septembre 2009 - Juin 2010

Maîtriser la conception et la réalisation de documents destinés à l'impression ainsi que toutes les contraintes techniques de la chaine graphique.

EXPÉRIENCE

DÉVELOPPEUSE WEB FULLSTACK JS

Formation École O'clock | 2021 - 2022

- **Projet de fin de formation (1 mois)**: Site de partage de balades moto réalisé en mode Agile, sur 4 sprints. *REACT/REDUX, MaterialUI, SASS, NODEJS, POSTGRESQL, OpenStreetMap, AXIOS, SQITCH, GIT/GITHUB*
- API MotoGP: Projet perso d'une API sur le MotoGP, (répertoriant les pilotes, les marques, les courses...) avec conso d'API externes pour la localisation et la météo de la course. NODEJS, AXIOS, JSDOCS & SWAGGER, PUG.
- Portefolio: Page GitHub de présentation. HTML, CSS, JS.

GRAPHISTE / CHARGÉE DE COMMUNICATION

Blachère Illumination | 2013 - 2021

- Réalisation de supports de communication print et web Gestion de projets d'édition
- Animation des sites Internet et réseaux sociaux Suivi de projets Web (Refonte du site Internet en 2016)

OPERATRICE PAO

Kariba Production & Imprimerie Rimbaud | 2009 - 2012

- Réalisation et retouches de documents print et web (brochures, cartes, fiches et supports de communication, plans
- En agence et en télétravail.

AUXILIAIRE VÉTÉRINAIRE

Clinique vétérinaire & animaleries | 1999 - 2009

- Accueil clientèle
- Gestion de planning
- Soins aux animaux & assistance en chirurgie
- Conseils clients